---
title: "University Post App"
output: html_document
---
###Сбор данных###

```{r}
library(dplyr)
library(stringr)
library(jsonlite)
install.packages("cli") 
```

```{r}
data <- readr::read_csv("~/univpostsRAWdata.csv")
data <- data[,-1]
data$links <- factor(ifelse(grepl("link", data$attachments, fixed = T), 1, 0))
data$photo <- factor(ifelse(grepl("photo", data$attachments, fixed = T), 1, 0))
data <- dplyr::select(data, -attachments, -reposts.user_reposted, -likes.can_like)
data <- dplyr::filter(data, !is.na(text))
```

```{r}
groupInfo <- readLines("~/groupINFO.json") %>% 
  str_c(collapse = ",") %>%  
  (function(str) str_c("[", str, "]")) %>% 
  fromJSON(simplifyDataFrame = T, flatten = T)

groupInfo$owner_id <- -groupInfo$owner_id

data <- dplyr::left_join(data, groupInfo, by = "owner_id")
```

###Построение модели###

####Подгтовка датасета####
```{r}
data <- data[,-1]
data$date <- as.POSIXct(data$date, origin="1970-01-01")
data$smiles <- str_detect(data$text,"<") #если есть смайлы в посте, то будет TRUE
```

```{r}
library(lubridate)
data$date <- ymd_hms(data$date)
data$hour <- hour(data$date)
data$day <- day(data$date)
data$weekday <- wday(data$date) #учитывать, что вс - это первый день!
data$month <- month(data$date)
data$year <- year(data$date)
```

```{r}
data <- dplyr::filter(data, year >= 2017) #оставили только последних 1,5 года 
#с 2017 года вк сделал публичным количество просмотров
data$lengthPost <- str_length(data$text)#длина поста (в количестве знаков)
data <- dplyr::filter(data, text != "")
data$id_post <- c(1:nrow(data))
```

####Cоздаём независимые переменные####
```{r}
data$holiday <- factor(ifelse(data$weekday == "7" | data$weekday == "1", 1,0)) #если это сб или вс,то значение 1
data$partday <- factor(ifelse(data$hour >= 18 & data$hour <= 23, "evening",
                       ifelse(data$hour >= 0 & data$hour <= 7, "night",
                              ifelse(data$hour >= 8 & data$hour <= 11, "morning",
                                     ifelse(data$hour >= 12 & data$hour <= 17, "afternoon", "bug")))))
```

####Cоздаем зависимые переменные####
```{r}
data <- dplyr::mutate(data, successLikes = likes.count / numberFollowers)
data$success <- factor(ifelse(data$successLikes >= mean(data$successLikes), 1, 0))
```

####Text cleaning####
```{r}
data$text <- gsub("http\\S+\\s*", "", data$text)# Get rid of URLs
data$text = tolower(data$text)# Приводим все слова к нижнему регистру
data$text = str_replace_all(data$text, "\\&quot\\;", " ")# Убирем то, что осталось от кавычек и апострофа
data$text = str_replace_all(data$text, "\\&apos\\;", " ")
data$text = str_replace_all(data$text, "[[:punct:]]", "")# Убирем всю пунктуацию
data$text = str_replace_all(data$text, "[0-9]+", "")# И числа
data$text <- qdapRegex::rm_white(data$text) #лишние пробелы
```

####Sentiment analysis####
```{r}
library(tidytext)
data_tokens <- as.data.frame(dplyr::select(data, text, owner_id, id_post))
data_tokens <- data_tokens %>%
  unnest_tokens(word, text) # разбиваем на слова

stp_wrds <- as.data.frame(tm::stopwords("russian"))
colnames(stp_wrds) <- "word"
data_tokens <- dplyr::anti_join(data_tokens,stp_wrds, by = "word")

dicAffin <- read.csv("~/dictionary.csv", sep = ",", encoding = "UTF-8")
dicAffin <- dicAffin %>% group_by(word) %>% summarise(score = mean(score))

sent_affin <- left_join(data_tokens, dicAffin)
sent_affin <- na.omit(sent_affin)
sent_affin <- sent_affin %>% group_by(id_post) %>% summarise(sentiment = mean(score))

data <- left_join(data, sent_affin, by = "id_post")
for (row in 1:nrow(data)){
  if (is.na(data$sentiment[row])){
    data$sentiment[row] = 0
  }
}
```

####Наша предсказательная модель####  
```{r}
glmm <- glm(data = data, success~sentiment+lengthPost+holiday+partday+repostsmth+links+photo,
            family = binomial(link = 'logit'))
saveRDS(glmm, "glmm.rds")
```

###Загрузка модели###
#####Чтобы наше приложение долго не запускалось, то сохраним нашу готовую логистическую модель отдельным файлом#####

```{r}
glmm <- readRDS("~/glmm.rds")

library(shiny)
library(shinyjs)
library(shinyBS)
library(tidytext)
library(dplyr)
```

####Включает кнопку, если заполнены все поля####
```{r}
fieldsMandatory <- c("postInput", "weekday")

getsent <- function(input){
  data_tokens <- data.frame(text = input)
  data_tokens$text <- as.character(data_tokens$text)
  data_tokens <- data_tokens %>%
    unnest_tokens(word, text) # разбиваем на слова
  
  stp_wrds <- as.data.frame(tm::stopwords("russian"))
  colnames(stp_wrds) <- "word"
  data_tokens <- dplyr::anti_join(data_tokens,stp_wrds, by = "word")
  
  dicAffin <- read.csv("~/dictionary.csv", sep = ",", encoding = "UTF-8")
  dicAffin <- dicAffin %>% group_by(word) %>% summarise(score = mean(score))
  
  sent_affin <- left_join(data_tokens, dicAffin)
  sent_affin <- na.omit(sent_affin)
  
  sent_affin <- sent_affin %>% group_by() %>% summarise(sentiment = sum(score))
  sentiment = sent_affin$sentiment
  sentiment
}
```

####UI####
```{r}
ui <- fluidPage(
  shinyjs::useShinyjs(),
  titlePanel(title = "Потенциальная популярность публикации", windowTitle = "University Post App"),
  sidebarPanel(width = 3,
               textAreaInput(inputId = "postInput", value = "", label = "Текстовое наполнение публикации",
                             width = '100%', height = "200px",
                             placeholder = "Введите сюда текст потенциальной публикации",
                             resize = "both"),
               selectInput(inputId = "weekday", label = "День недели во время публикации",
                           choices = c("Понедельник" = 2,
                                       "Вторник" = 3,
                                       "Среда" = 4,
                                       "Четверг" = 5,
                                       "Пятница" = 6,
                                       "Суббота" = 7,
                                       "Воскресенье" = 1)),
               numericInput(inputId = "time", label = "Час публикации\n(24-часовой формат)",
                            value = 18, min = 0, max = 23, step = 1),
               checkboxGroupInput(inputId = "attachments", "Будут ли прикреплены ссылки или репост?",
                                  choiceNames =
                                    list(icon("globe"), icon("retweet"), icon("photo")),
                                  choiceValues =
                                    list("links", "repost", "photo")),
               actionButton(inputId = "submit", label = "Узнать результат", 
                            icon = icon("paper-plane"), 
                            class = "btn-primary")
  ),
  mainPanel(
    h3(textOutput("headlength")),
    h4(textOutput("lengthpost")),
    h3(textOutput("Sentimenthead")),
    h4(textOutput("Sentiment")),
    h6(textOutput("Sentimentexplain")),
    h6(textOutput("Sentimentfeedback")),
    tableOutput("Sentimentword"),
    h3(textOutput("headprobability")),
    h4(textOutput("probability")),
    div(style = "position:fixed;right:15px; bottom: 15px;",
        actionButton("projectInfo", "Описание проекта", icon = icon("pencil"), class = "btn-primary"),    
        actionButton("glmmInfo", "Показать регрессионную модель", icon = icon("signal"), class = "btn-primary"),
        actionButton("contacts", "Информация о разработчкиках", icon = icon("user"), class = "btn-primary")),
    tags$style(type='text/css', '#regr {background-color: white;}'),
    bsModal("projectdesc",
            "О проекте",
            "projectInfo",
            size = "medium",
            h5("Цель данного проекта: создать приложение, определяющее успешность публикаций публичных страниц университетов на примере социальной сети ВК"),
            h5("Для определения успешность были спарсины данные 20 страниц крупнейших вузов"),
            h5("После обработки сырых данных были созданы фичи, описанные в разделе 'Наша регрессионная модель'"),
            h5("Зависимой переменной стало количество лайков за пост, поделенной на количество подписчиков (для уравновешивания в значимости различные по объему паблики)"),
            h5("Данные взяты с января 2017 года")),
    bsModal("modalExample",
            "Наша регрессионная модель",
            "glmmInfo",
            size = "large",
            verbatimTextOutput("regr"), 
            h5("sentiment - эмоциональный окрас публикации"), 
            h5("lengthPost - длина публикации в символах"),
            h5("holiday - день недели публикации (1 - если это выходной, 0 - будний)"),
            h5("partdayevening - вечер/утро/ночь (базовая характеристика - полдень)"),
            h5("repostsmth - является ли публикация репостом с дополнительным описанием (1 - да, 0 - нет)"),
            h5("links - наличие ссылок на сторонник источники (1 - да, 0 - нет)"),
            h5("photo - прикреплена ли картинка к публикации (1 - да, 0 - нет)")),
    bsModal("modal2",
            "Информация о разработчиках",
            "contacts",
            size = "large",
            h4("Ковалёва Мария"),
            h5('НИУ "Высшая школа экономики". Студентка ОП "Менеджент", 3 курс'),
            h5(' ⁣ ⁣  '),
            h4("Точилова Людмила"),
            h5('НИУ "Высшая школа экономики". Студентка ОП "Менеджент", 3 курс'))
))
```

###Server###
```{r}
server <- function(input, output) {
  
  
####Включает кнопку, если заполнены все поля####
  observe({
    # check if all mandatory fields have a value
    mandatoryFilled <-
      vapply(fieldsMandatory,
             function(x) {
               !is.null(input[[x]]) && input[[x]] != ""
             },
             logical(1))
    mandatoryFilled <- all(mandatoryFilled)
    
    # enable/disable the submit button
    if (!mandatoryFilled){
      shinyjs::disable("submit") 
    } else {
      shinyjs::enable("submit")
    }
  })
####Конец про вкл/выкл кнопки####  
  
####Про количество символов в публикации####  
  output$headlength <- renderText({
    input$submit
    if (input$submit == 0){
      return()
    }
    print("Длина текста данной публикации в символах:")
  })
  
  output$lengthpost <- renderText({
    input$submit
    if (input$submit == 0){
      return()
    }
    isolate(stringr::str_length(input$postInput))
  })
  
####Эмоциональный окрас отзыва####   
  output$Sentimenthead <- renderText({
    input$submit
    if (input$submit == 0){
      return()
    }
    print("Данная публикация имеет следующий эмоциональный окрас:")
  })
  
  output$Sentiment <- renderText({
    input$submit
    if (input$submit == 0){
      return()
    }
    isolate(getsent(input$postInput))
  })
  
  output$Sentimentexplain <- renderText({
    input$submit
    if (input$submit == 0){
      return()
    }
    print("Примечание: отрицательное значение - пост имеет негативный оттенок, положительное - позитивный оттенок, нулевое - нейтральный")
  })
  
  output$Sentimentfeedback <- renderText({
    input$submit
    if (input$submit == 0){
      return()
    }
    if (getsent(isolate(input$postInput)) == 0){
      return()
    }
    if (getsent(isolate(input$postInput)) < 0){
      print("Данный пост имеет отрицательный окрас из-за следующих слов:")
    }
  })
  
  output$Sentimentword <- renderTable({
    input$submit
    if (input$submit == 0){
      return()
    }
    if (getsent(isolate(input$postInput)) == 0){
      return()
    }
    if (getsent(isolate(input$postInput)) < 0){
      data_tokens <- data.frame(text = isolate(input$postInput))
      data_tokens$text <- as.character(data_tokens$text)
      data_tokens <- data_tokens %>%
        unnest_tokens(word, text) # разбиваем на слова
      
      stp_wrds <- as.data.frame(tm::stopwords("russian"))
      colnames(stp_wrds) <- "word"
      data_tokens <- dplyr::anti_join(data_tokens,stp_wrds, by = "word")
      
dicAffin <- read.csv("~/dictionary.csv", sep = ",", encoding = "UTF-8")
  dicAffin <- dicAffin %>% group_by(word) %>% summarise(score = mean(score))
      
      sent_affin <- left_join(data_tokens, dicAffin)
      sent_affin <- na.omit(sent_affin)
      dplyr::filter(sent_affin,score < 0)
    }
  })
  
####Про вероятность успешности####      
  output$headprobability <- renderText({
    input$submit
    if (input$submit == 0){
      return()
    }
    print("Вероятность, что данный пост будет успешен:")
  })
####Создаём датасет для предсказания####    
  output$probability <- renderText({
    input$submit
    if (input$submit == 0){
      return()
    }
    
    repostsmth <- ifelse(grepl("repost", isolate(input$attachments[1]), fixed = T), 1, 0)
    links <- ifelse(grepl("links", isolate(input$attachments[1]), fixed = T), 1, 0)
    photo <- ifelse(grepl("photo", isolate(input$attachments[1]), fixed = T), 1, 0)
    
    holiday <- ifelse(isolate(input$weekday) == "1" | isolate(input$weekday) == "7", 1,0)
    partday <- ifelse(isolate(input$time) >= 18 & isolate(input$time) <= 23, "evening",
                      ifelse(isolate(input$time) >= 0 & isolate(input$time) <= 7, "night",
                             ifelse(isolate(input$time) >= 8 & isolate(input$time) <= 11, "morning",
                                    ifelse(isolate(input$time) >= 12 & isolate(input$time) <= 17, "afternoon", "bug"))))
    textpost <- isolate(input$postInput)
    lengthPost <- stringr::str_length(textpost)
    
    sentiment = isolate(getsent(input$postInput))
    
    if (length(input$attachments[1]) == 0){
      repostsmth = 0
      links = 0
      photo = 0
    }
    
    data = data.frame(sentiment, lengthPost, partday, holiday, links, repostsmth, photo)
    data$holiday <- as.factor(data$holiday)
    data$links <- as.factor(data$links)
    data$photo <- as.factor(data$photo)
    prob = predict(glmm, data, type = "response")
  })
  
####Описание нашей модели    
  output$regr <- renderPrint({
    summary(glmm)
  })
}
# Run the application 
shinyApp(ui = ui, server = server)
```